【裁判字號】    90,訴,3369
【裁判日期】    901227
【裁判案由】    清償借款
【裁判全文】
臺灣高雄地方法院民事判決  九十年度訴字第三三六九號
    原      告  第一商業銀行北高雄分行
    法定代理人  丁○○
    訴訟代理人  丙○○
    被      告  甲○○
    被      告  乙○○
右當事人間清償借款事件，本院判決如左：
    主    文
被告應連帶給付原告新台幣壹佰伍拾萬元，及自民國八十八年十一月十六日起至清償
日止，按年息百分之八點二計算之利息，並自民國八十八年十二月十六日起至清償日
止，逾期在六個月以內者，按上開利率百分之十，逾期超過六個月以上者，按上開利
率百分之二十計付之違約金。
訴訟費用由被告連帶負擔。
    事  實
甲、原告方面：
一、聲明：求為判決如主文所示。
二、陳述：
    （一）、按第三人泰煌企業股份有限公司（下稱泰煌公司）於民國八十六年三月
            十八日邀同被告甲○○、乙○○為連帶保證人，並簽立保證書及約定書
            ，由甲○○、乙○○保證泰煌企業股份有限公司現在及將來對原告所負
            之借款及其他一切債務以本金新台幣（下同）一億元為限，願與之負全
            部連帶償付責任，泰煌公司曾向原告借貸五千餘萬元未還。經原告聲請
            向泰煌公司及本件被告發支付命令，泰煌公司未有異議而確定。而本件
            原告否認積欠原告任何債務，原告乃提起本件訴訟。緣泰煌公司曾於八
            十七年十一月十日向原告短期借款計一百五十萬元，借款期間自八十七
            年十一月十日起至八十九年十一月十日止，並由被告甲○○、乙○○二
            人擔任連帶保證人。借款時利息約定按當時原告基本放款利率年息百分
            之八‧七七計算，惟同意上開借款利率隨原告基本放款利率變動調整。
            又未按期攤繳本息時，除須按約定利率計付遲延利息外，自逾期之日起
            六個月內按約定利率百分之十，逾期超過六個月部分按約定利率百分之
            二十計付違約金。泰煌公司僅繳利息到八十八年十一月十五日，其餘未
            繳。仍尚欠原告本金一百五十萬元、暨八十八年十一月十六日以後之遲
            延利息及違約金迄未清償，而乙○○、甲○○為本件借款之連帶保證人
            ，依法應負連帶清償之責。為此爰依消費借貸契約及連帶保證法律關係
            提起本件訴訟。
三、證據：提出借據、保證書各一紙、借款約定書二紙為憑。
乙、被告方面：被告甲○○、乙○○二人均承認擔任家族企業泰煌公司之債務連帶保
              證人且願負起保證責任，但希望銀行能讓伊二人分期償還債務等語。
    理    由
一、本件原告主張案外人泰煌公司邀同被告甲○○、乙○○二人為連帶保證人，曾向
    原告借款一百五十萬元，僅繳息至八十八年十一月十五日，之後即未即再繳交任
    何利息，尚欠如前所述之本金、利息、違約金迄未清償之事實，已據原告提出保
    證書、約定書、借據等為證。被告自認積欠系爭保證債務尚未償還，依本院調查
    證據結果，原告之主張自堪信為真實。
二、按借用人應於約定期限內，返還與借用物種類、品質、數量相同之物。遲延之債
    務，以支付金錢為標的者，債權人得請求依法定利率計算之遲延利息，但約定利
    率較高，仍從其約定利率。當事人得約定債務人不履行債務時，應支付違約金，
    民法第四百七十八條前段、第二百三十三條第一項、第二百五十條第一項分別定
    有明文。又保證債務之所謂連帶，係指保證人與主債務人負同一債務，對於債權
    人各負全部給付之責任，此就民法第二百七十二條第一項規定連帶債務之文義參
    照觀之甚明。
三、從而，原告依消費借貸及連帶保證契約之法律關係請求被告連帶給付原告一百五
    十萬元，及自八十八年十一月十六日起至清償日止，按年息百分之八點二計算之
    利息，暨自八十八年十二月十六日起至清償日止，按上開利率百分之二十計付違
    約金，即屬正當，應予准許。
四、結論：原告之訴為有理由，依民事訴訟法第七十八條、第八十五條第一項、第八
    十五條第二項，判決如主文。
中    華    民    國    九十    年      十二      月       二十七       日
                                臺灣高雄地方法院民事第一庭
                                    法  官  簡  志  瑩
右為正本係照原本作成。
如不服本判決，應於送達後廿日內，向本院提出上訴狀並表明上訴理由，如於本判決
宣示後送達前提起上訴者，應於判決送達後十日內補提上訴理由書（須附繕本）。
中    華    民    國    九十    年      十二      月       二十七       日
                                    書記官  李  梅  芬


司法院資訊處製作；財團法人民間司法改革基金會備份。
